臺灣彰化地方法院刑事判決　　　　　　　100年度易字第591號
公　訴　人　臺灣彰化地方法院檢察署檢察官
被　　　告　楊政儒
上列被告因竊盜案件，經檢察官提起公訴（100年度偵字第3686
號），本院判決如下：
    主  文
楊政儒犯結夥竊盜罪，累犯，處有期徒刑捌月。
    事  實
一、楊政儒曾因(1)偽造文書案件，經臺灣高等法院臺中分院（以
    下簡稱：臺中高分院）以91年度上易字第2047號判決，判處
    有期徒刑1年確定；(2)違反毒品危害防制條例案件，經臺灣
    臺中地方法院（以下簡稱：臺中地院）以92年度訴字第1922
    號判決，判處有期徒刑8月確定；(3)竊盜案件，經臺灣雲林
    地方法院（以下簡稱：雲林地院）以92年度虎簡字第317號
    判決，判處有期徒刑6月確定；(4)偽造文書案件，經臺中地
    院以92年度簡字第143號判決，判處有期徒刑3月確定；(5)違
    反毒品危害防制條例案件，經臺中地院以92年度沙簡字第52
    3號判決，判處有期徒刑6月確定；(6)竊盜案件，經臺中高分
    院以93年度上訴字第316號判決，判處有期徒刑3年確定（原
    判決併宣告刑前強制工作3年，嗣經免予執行）。上開案件
    經減刑後（不得減刑者除外）及定應執行刑後，應接續執行
    有期徒刑1年、3年2月，於民國98年9月16日假釋出獄，至99
    年5月22日假釋期滿未經撤銷，以執行完畢論。詎其仍不知
    悔改，與李振南（業經臺灣板橋地方法院檢察署檢察官以該
    署100年度偵字第2901號提起公訴）及另一姓名不詳之成年
    男子，基於意圖為自己不法所有之竊盜犯意聯絡，於99年11
    月21日清晨6時20分許，先由李振南騎乘機車前往新北市○
    ○區○○路2段20巷2弄9號前，查勘欲行竊之現場環境，再
    於同日清晨6時30分許，三人結夥返回該現場，推由李振南
    在旁把風，並由楊政儒乘昌平紙器有限公司所有、交由鄭永
    林使用停放該處之車牌號碼QF-179號（起訴書誤載為「5HS-
    973號」）自用大貨車車門未鎖之際，入內以置於該大貨車
    內之鑰匙，啟動電門而竊取得手，復由楊政儒以其自備之鑰
    匙（未據扣案），竊取鄭永林所有亦停放該處之TOYTA8型鏟
    裝機（俗稱小山貓）1部得手，李振南及該姓名不詳之成年
    男子，則在旁扶住跨在該大貨車車斗上之梯子，由楊政儒將
    該鏟裝機駛上該竊得之大貨車車斗內，隨後楊政儒即駕駛上
    開大貨車載運鏟裝機逃離現場，另李振南及該不詳姓名成年
    男子，則各自駕車離去。嗣鄭永林於同日上午9時許，發覺
    遭竊，遂向附近鄰居調閱監視器畫面查看，李振南得知後，
    乃於鄭永林報案前，向警方自首犯行，而循線查獲上情。
二、案經鄭永林訴由新北市政府警察局板橋分局報請臺灣板橋地
    方法院檢察署呈請臺灣高等法院檢察署檢察長核轉臺灣彰化
    地方法院檢察署檢察官偵查起訴。
    理  由
一、本件為刑事訴訟法第376條第2款所列案件，依同法第284條
    之1規定，由法官獨任審判，先予敘明。
二、證據能力部分：
(一)按被告以外之人於審判外之言詞或書面陳述，除法律有規定
    者外，不得作為證據，刑事訴訟法第159條第1項固有明文。
    惟被告以外之人於審判外之陳述，雖不符刑事訴訟法第159
    條之1至第159條之4規定（得為證據之情形），而經當事人
    於審判程序同意作為證據，法院審酌該言詞陳述或書面陳述
    作成時之情況，認為適當者，亦得為證據，刑事訴訟法第15
    9條之5第1項定有明文。本案中公訴人所提出證人鄭永林、
    黃秀麗（即證人鄭永林之配偶）之警詢陳述，及證人即共同
    正犯李振南之警詢及偵查中（未經具結）陳述等，均屬被告
    楊政儒以外之人於審判外之言詞陳述，被告於本院審理時，
    同意作為證據，且本院審酌該等言詞陳述作成時之情況，亦
    均認為適當，復與本案待證事實具有關聯性，並經本院於審
    理時依法定程序予以調查，故均得作為證據。
(二)本案中公訴人提出之監視器畫面翻拍照片，及警員之現場蒐
    證照片，分別為監視器及警員於蒐證時，透過錄影、照相設
    備對現場景物、特徵拍攝所形成之機械性紀錄，再還原於照
    相紙上，因其拍攝之情形與相片所呈現之內容，是藉由錄影
    、照相設備之正確性來加以保障其內容之一致性，並非人對
    現場情形之言詞描述本身，故非屬供述證據，自皆無傳聞法
    則之適用；且對此等證據，被告亦不爭執有違法取得之情形
    ，本院復查無不得作為證據之情況，復與本案待證事實具有
    關聯性，故均得作為證據。
(三)再按除顯有不可信之情況外，公務員職務上製作之紀錄文書
    、證明文書，亦得為證據，刑事訴訟法第159條之4第1款規
    定甚明。本案中之車輛詳細資料報表及行車執照等證據，係
    監理機關公務員就車輛管理職務上製作之紀錄、證明文書，
    被告不爭執證據能力，復查無顯不可信之情況，依上述規定
    ，自亦得作為證據。
三、認定被告成立犯罪之理由：
    上開犯罪事實，迭據被告於偵查中及本院審理時坦承不諱，
    核與證人李振南於警、偵訊及證人鄭永林、黃秀麗於警詢證
    述之情節相符，復有監視器畫面翻拍照片、現場蒐證照片、
    車輛詳細資料報表及行車執照等證據在卷可參，足認被告之
    自白與事實相符，可以採信。本案事證明確，被告上開竊盜
    犯行，足以認定。
四、論罪科刑部分：
(一)按行為後法律有變更者，適用行為時之法律。但行為後之法
    律有利於行為人者，適用最有利於行為人之法律，刑法第2
    條第1項定有明文。查被告行為後，刑法第321條第1項第4款
    規定，已於100年1月26日經總統公布修正，自100年1月28日
    施行。修正前刑法第321條第1項第4款係規定：「結夥三人
    以上而犯之者。」（按刑法第10條第1項規定：「稱以上、
    以下、以內者，俱連本數或本刑計算。」），「處6月以上
    、5年以下有期徒刑」；修正後，其處罰之加重條件不變，
    但其法定刑則修正為「處6月以上、5年以下有期徒刑，得併
    科新臺幣10萬元以下罰金」，經比較結果，修正後之法定刑
    度，已從原未有得併科罰金，提高為得併科罰金，足見修正
    後之規定不利於被告，是本案應依刑法第2條第1項前段規定
    ，適用被告行為時法即修正前之規定論科。
(二)核被告所為，係犯修正前刑法第321條第1項第4款之結夥竊
    盜既遂罪。被告就本案犯行，與李振南及該不詳姓名之成年
    男子間，有犯意聯絡及行為分擔，皆為共同正犯。查被告曾
    因(1)偽造文書案件，經臺中高分院以91年度上易字第2047號
    判決，判處有期徒刑1年確定；(2)違反毒品危害防制條例案
    件，經臺中地院以92年度訴字第1922號判決，判處有期徒刑
    8月確定；(3)竊盜案件，經雲林地院以92年度虎簡字第317號
    判決，判處有期徒刑6月確定；(4)偽造文書案件，經臺中地
    院以92年度簡字第143號判決，判處有期徒刑3月確定；(5)違
    反毒品危害防制條例案件，經臺中地院以92年度沙簡字第52
    3號判決，判處有期徒刑6月確定；(6)竊盜案件，經臺中高分
    院以93年度上訴字第316號判決，判處有期徒刑3年確定（原
    判決併宣告刑前強制工作3年，嗣經免予執行）。上開案件
    經減刑後（不得減刑者除外）及定應執行刑後，應接續執行
    有期徒刑1年、3年2月，於98年9月16日假釋出獄，至99年5
    月22日假釋期滿未經撤銷，以執行完畢論一節，有臺灣高等
    法院被告前案紀錄表1份在卷可稽。被告於上開徒刑執行完
    畢後，5年以內故意再犯本案有期徒刑以上之罪，為累犯，
    應依刑法第47條第1項規定，加重其刑。
(三)審酌被告除前述之累犯前科外，另有違反麻醉藥品管理條例
    、動產擔保交易法、賭博及竊盜等犯罪前科，有前揭臺灣高
    等法院被告前案紀錄表在卷可參，素行不佳；其無視法紀，
    率而竊取他人財物，未能尊重他人之財產權，復破壞社會之
    安寧秩序，造成被害人受有損害，至今該鏟裝機仍下落不明
    而未能取回，被告所為實有可議；另斟酌被告於犯後，坦承
    犯行，惟未賠償被害人所受損害之犯後態度，暨其犯罪之動
    機、目的、手段、國小畢業之智識程度及所生危害等一切情
    狀，乃核情量處如主文所示之刑。
據上論斷，應依刑事訴訟法第284條之1、第299條第1項前段，刑
法第2條第1項前段、第28條、修正前第321條第1項第4款、第47
條第1項，判決如主文。
本案經檢察官高宏銘到庭執行職務。
中    華    民    國   100    年    6     月    17    日
                  刑事第三庭    法  官  陳銘壎
以上正本證明與原本無異。
如不服本判決應於收受判決後10日內向本院提出上訴書狀，並應
敘述具體理由；其未敘述上訴理由者，應於上訴期間屆滿後20日
內向本院補提理由書(均須按他造當事人之人數附繕本)「切勿逕
送上級法院」。
告訴人或被害人對於判決如有不服具備理由請求檢察官上訴者，
其上訴期間之計算係以檢察官收受判決正本之日期為準。
中    華    民    國   100    年    6     月    17    日
                                書記官  楊筱惠
附錄本案論罪科刑法條全文：
修正前中華民國刑法第321條
犯竊盜罪而有左列情形之一者，處六月以上、五年以下有期徒刑
：
一、於夜間侵入住宅或有人居住之建築物、船艦或隱匿其內而犯
    之者。
二、毀越門扇、牆垣或其他安全設備而犯之者。
三、攜帶兇器而犯之者。
四、結夥三人以上而犯之者。
五、乘火災、水災或其他災害之際而犯之者。
六、在車站或埠頭而犯之者。
前項之未遂犯罰之。